【裁判字號】    95,裁,817
【裁判日期】    950424
【裁判案由】    贈與稅
【裁判全文】
最  高  行  政  法  院  裁  定
                                     95年度裁字第00817號
抗  告  人  甲○○○
上列抗告人因與相對人財政部臺北市國稅局間贈與稅事件，對於
中華民國94年6月28日臺北高等行政法院94年度訴字第900號裁定
提起抗告，本院裁定如下︰
    主  文
抗告駁回。
抗告訴訟費用由抗告人負擔。
    理  由
一、按抗告法院認抗告為不合法或無理由者，應為駁回抗告之裁
    定。
二、本件原審以撤銷訴訟之提起，應於訴願決定書送達後2個月
    之不變期間內為之，為行政訴訟法第106條第1項前段所明定
    ，若逾越2個月之法定不變期間而提起行政訴訟，自為法所
    不許。本件抗告人因贈與稅事件，係於94年1月5日收受財政
    部之訴願決定書，此有財政部郵務送達證書一份附於訴願案
    件可稽。計其提起行政訴訟之期間，應自94年1月6日起算，
    至94年3月5日即已屆滿（抗告人設址於臺北市，該院亦設址
    於臺北市，不予扣除在途期間），惟該末日適為星期六，依
    規定以次星期一即94年3月7日代之。然抗告人遲至94年3月
    23日始向該院提起行政訴訟，此觀之起訴狀上總收文戳記日
    期即知，揆之首揭法條規定，顯已逾法定不變期間，其起訴
    自非合法，因而駁回抗告人於原審之訴。
三、抗告意旨略謂：抗告人因事於93年12月30日出國，於94年1
    月22日返國，並非空戶，尚無不能向抗告人之住居所為送達
    之情形，且本件郵務人員亦未製作2份送達通知書依法定方
    式辦理，因此不備寄存送達之效力，應以94年1月24日抗告
    人領取時為送達時云云。惟依修正之訴願法第47條第3項準
    用行政訴訟法第73條第1項之規定，在應受送達處所未獲會
    晤應受送達人，且無該法第72條所示得代為收受之人，得以
    寄存送達之方式送達。本件訴願決定書依抗告人所記載之地
    址為送達，未獲會晤應受送達人，故以寄存送達方式為送達
    ，自無不合。次按，依行政訴訟法第73條寄存送達者，於完
    成將文書寄存於送達地之自治或警察機關，並作送達通知書
    二份，一份黏貼於應受送達人住居所、事務所或營業所門首
    ，另一份交由鄰居轉交或置於應受送達人之信箱或其他適當
    處所之寄存送達程序，即發生送達效力，不以其後送達人實
    際領取送達文書時，為送達時間。本件送達已依規定製作二
    份通知書，一份黏貼於應受送達人住居所門首，一份置於應
    受送達人之信箱，有送達證書在訴願卷可稽，抗告人主張本
    件不備寄存送達要件，應以抗告人領取時為送達時，自無可
    採。至抗告人其他實體主張，因本件逾越起訴期間，依程序
    不合，實體不論之原則，自無庸加以斟酌。原裁定並無不合
    ，其抗告難認有理由，應予駁回。
四、依行政訴訟法第104條、民事訴訟法第95條、第78條，裁定
    如主文。
中    華    民    國    95    年    4     月    24    日
                  第六庭審判長法  官  張  登  科
                              法  官  梁  松  雄
                              法  官  簡  朝  振
                              法  官  葉  百  修
                              法  官  藍  獻  林
以  上  正  本  證  明  與  原  本  無  異
中    華    民    國    95    年    4     月    24    日
                              書記官  伍  榮  陞


司法院資訊處製作；財團法人民間司法改革基金會備份。
